【裁判字號】    92,易緝,119
【裁判日期】    920805
【裁判案由】    毒品危害防制條例
【裁判全文】
臺灣板橋地方法院刑事判決                        九十二年度易緝字第一一九號
    公  訴  人  臺灣板橋地方法院檢察署檢察官
    被      告  甲○○
右列被告因毒品危害防制條例案件，經檢察官提起公訴（九十一年度毒偵字第一一四
四號）及移
    主  文
甲○○連續施用第二級毒品，處有期徒刑伍月，如易科罰金，以參佰元折算壹日。
    事  實
一、甲○○曾有賭博、違反麻醉藥品管理條例等前科（未構成累犯），又於民國八十
    九年間，因施用第二級毒品案件，經本院以八十九年度毒聲字第二七七一號裁定
    送觀察、勒戒後，認無繼續施用毒品之傾向，由臺灣板橋地方法院檢察署檢察官
    於八十九年五月三十日以八十九年度毒偵字第三三０七號為不起訴處分確定。惟
    甲○○又於九十年間，因施用第二級毒品安非他命，經本院以九十年度毒聲字第
    一０六八號裁定送觀察、勒戒，之後認有繼續施用毒品之傾向，再經本院以九十
    年度毒聲字第一三六二號裁定令入戒治處所施以強制戒治，後經本院以九十年度
    毒聲字第三九七九號裁定停止戒治，所餘期間付保護管束，甲○○並於九十年十
    一月十二日出戒治所；而所涉刑案部分，經台灣板橋地方法院檢察署檢察官於九
    十年三月三十日以九十年度毒偵字第一一八九號聲請簡易判決處刑，本院於九十
    年五月二十八日以九十年重簡字第五八五號判處有期徒刑六月，如易科罰金以三
    百元折算一日，並於九十年六月二十五日確定。詎甲○○仍不思戒絕施用毒品惡
    習，復另行基於概括之犯意，於前案裁定停止戒治而交付保護管束期間，即自九
    十一年二月十八日起至同年三月六日止，在臺北縣三重市○○路某朋友住處，以
    將第二級毒品安非他命置於吸食器內，下以火燒烤產生煙霧，再以口鼻吸用之方
    式，連續施用第二級毒品安非他命多次。嗣於九十一年二月二十一日、同年三月
    七日，先後經台灣板橋地方法院檢察署觀護人定期採尿送驗始發現上情。
二、案經台灣板橋地方法院檢察署檢察官簽分偵查起訴及台灣板橋地方法院檢察署觀
    護人簽請該署檢察官移送本院併案審理。
    理  由
一、右揭事實，業據被告甲○○於本院審理時坦承不諱，且被告先後於九十一年二月
    二十一日、同年三月七日經採尿送驗結果，分別呈甲基安非他命陽性反應及安非
    他命、甲基安非他命陽性反應，此有台灣尖端先進生技醫藥股份有限公司濫用藥
    物檢驗中心九十一年二月二十七日、九十一年三月十三日濫用藥物檢驗報告各一
    件附卷足憑。又被告曾於八十九年間，因施用第二級毒品案件，經本院以八十九
    年度毒聲字第二七七一號裁定送觀察、勒戒後，認無繼續施用毒品之傾向，由臺
    灣板橋地方法院檢察署檢察官於八十九年五月三十日以八十九年度毒偵字第三三
    ０七號為不起訴處分確定。惟甲○○又於九十年間，因施用第二級毒品安非他命
    ，經本院以九十年度毒聲字第一０六八號裁定送觀察、勒戒，之後認有繼續施用
    毒品之傾向，再經本院以九十年度毒聲字第一三六二號裁定令入戒治處所施以強
    制戒治，後經本院以九十年度毒聲字第三九七九號裁定停止戒治，所餘期間付保
    護管束，甲○○並於九十年十一月十二日出戒治所；而所涉刑案部分，經台灣板
    橋地方法院檢察署檢察官於九十年三月三十日以九十年度毒偵字第一一八九號聲
    請簡易判決處刑，本院於九十年五月二十八日以九十年重簡字第五八五號判處有
    期徒刑六月，如易科罰金以三百元折算一日，並於九十年六月二十五日確定；而
    被告於前案保護管束期間復再犯本件施用毒品安非他命犯行等情，有前開不起訴
    處分書、聲請簡易判決處刑書、臺灣高等法院被告全國前案紀錄表各一件在卷足
    憑。是被告三犯施用毒品罪，與毒品危害防制條例第二十條第三項前段之規定相
    符，殆無疑問。本件事證明確，被告施用安非他命之犯行，洵堪認定。
二、核被告所為，係犯毒品危害防制條例第十條第二項之施用第二級毒品罪。其施用
    前後持有第二級毒品安非他命，持有毒品之低度行為應為施用之高度行為所吸收
    ，不另論罪。又被告前後多次施用安非他命之犯行，時間緊接，犯罪構成要件相
    同，顯係基於概括犯意反覆為之，應依連續犯規定論以一罪，並加重其刑。又公
    訴人雖僅就被告於九十一年二月二十一日至臺灣板橋地方法院檢察署採集尿液之
    時回溯九十六小時內某時之施用毒品安非他命行為起訴，其餘施用行為部分（含
    移送併辦部分即臺灣板橋地方法院檢察署九十一年度毒偵字第一二六六號部分）
    ，起訴事實未予敘及，然該等事實與原起訴經本院判決有罪部分，具連續犯之裁
    判上一罪關係，為起訴效力所及，本院自得一併予以審究。爰審酌被告前因施用
    毒品，經送觀察、勒戒並經不起訴處分後，又再犯而經送觀察、勒戒及強制戒治
    ，嗣雖經裁定停止戒治，惟於停止戒治之保護管束期間再觸犯本罪，顯見戒除毒
    癮之意志薄弱，惟念其犯行係戕害自身，對社會治安之危害尚非甚鉅，暨其犯後
    坦承犯行、態度良好等一切情狀，量處如主文所示之刑，並諭知易科罰金之折算
    標準，以示懲儆。
據上論斷，應依刑事訴訟法第二百九十九條第一項前段，毒品危害防制條例第十條第
二項，刑法第十一條前段、第五十六條、第四十一條第一項，罰金罰鍰提高標準條例
第二條，判決如主文。
本案經檢察官馬凱蕙到庭執行職務。
中      華      民      國    九十二    年      八      月      五      日
                                  臺灣板橋地方法院刑事第二庭
                                          法  官    崔玲琦
右正本證明與原本無異。
如不服本判決，應於判決送達後十日內向本院提出上訴狀 (應附繕本) ，上訴於
臺灣高等法院。
                                          書記官    陳金鳳
中      華      民      國    九十二    年      八      月      十五    日
附錄本案所犯法條全文
毒品危害防制條例第十條
施用第一級毒品者，處六月以上五年以下有期徒刑。
施用第二級毒品者，處三年以下有期徒刑。


司法院資訊處製作；財團法人民間司法改革基金會備份。
